【裁判字號】    91,上易,3240
【裁判日期】    920107
【裁判案由】    竊盜
【裁判全文】
臺灣高等法院刑事判決                          九十一年度上易字第三二四號
    上  訴  人  甲○○  男三十.
    即  被  告
右上訴人因竊盜案件，不服臺灣宜蘭地方法院九十一年度易字第三一五號，中華民國
九十一年十月九日第一審判決（起訴案號：臺灣宜蘭地方法院檢察署九十一年度偵字
第一三八二號），提起上訴，本院判決如左：
    主  文
原判決撤銷。
甲○○竊盜，處有期徒刑肆月，如易科罰金，以參佰元折算壹日。
扣案之塑膠鴿網貳張（黑色、白色各乙張）、繩索貳綑、網線陸捲、接頭線貳條，均
沒收。
    事  實
一、甲○○意圖為自己不法之所有，於民國九十一年五月三十日清晨四時許，駕駛Ｇ
    Ｇ—四０九一號自用小客車，攜帶其所有之塑膠鴿網二張（黑色、白色各一張）
    、繩索二綑、網線六捲、接頭線二條等物，在宜蘭縣頭城鎮○○段海邊，使用上
    開物品將黑色之鴿網乙張架設於海邊，以此方式竊取他人訓練放飛之賽鴿，甲○
    ○架設完畢後即在附近車上等候。至同日上午六時許，乙○○所飼養之賽鴿飛經
    該處時，其中腳環號碼00000000號之賽鴿乙支遭甲○○架設之鴿網網住
    ，甲○○見得手後上前欲拆卸該遭網住之賽鴿時，適為臺灣省信鴿北區海上競翔
    總會冠均分會雇用之許正茂、陳動書在旁埋伏發覺而當場逮捕，並報警查獲，扣
    得甲○○所有已經架設之黑色塑膠鴿網乙張，復在其駕駛之ＧＧ—四０九一號自
    用小客車上扣得預備架設之白色鴿網乙張、網線六捲、繩索二綑及接頭線二條。
二、案經宜蘭縣警察局移送臺灣宜蘭地方法院檢察署檢察官偵查起訴。
    理  由
一、被告甲○○未於審理時到庭，據其於原審中之陳述矢口否認有竊盜犯行，辯稱其
    係前往宜蘭訪友，並未架設鴿網竊取賽鴿，扣案之黑色鴿網非其架設亦非其所有
    ，其餘在其車內查獲者係網魚用之漁網等語。惟查前揭事實，業據被害人乙○○
    指述明確，並經證人許正茂、陳動書及警員蕭聰池、艾賢琳到庭結證屬實，復有
    當場查獲之鴿子一隻及鴿網二張、鐵鋸一支、網線六捲、繩索二綑及接線頭二條
    扣案可資憑佐，且有現場照片十三幀（附於偵查卷及原審卷）及贓物認領保管單
    在卷可稽。被告雖否認架設鴿網竊取賽鴿，惟證人許正茂到庭結證稱：我在現場
    看到被告正在拆卸被捕的鴿子，所以才去抓他等語明確（原審卷第四十四頁）；
    證人陳動書亦到庭證稱：我們在外澳的海邊看到有架設補鴿的網子，看到被告蹲
    在網子邊那邊等，我們在旁邊等他抓到一隻鴿子時，我們去抓他，他就跑了等語
    明確（原審卷第十八頁、第四十三頁），顯見被告確係在拆卸鴿子之際，為證人
    許正茂、陳動書所發覺，因而當場追捕被告並報警查獲無誤。而被告雖又辯稱於
    其車上所查獲之鴿網等物，除白色之漁網為其所有之外，其餘之物，均非其所有
    ，其係由新竹至宜蘭找朋友云云，惟於被告為證人許正茂、陳動書逮捕之後，證
    人許正茂、陳動書隨即報警前來處理，並將該車上之物拍照存證，此有照片四幀
    在卷可稽，而證人許正茂、陳動書與被告素無怨隙，當無誣陷被告犯罪之必要，
    故證人許正茂、陳動書所證該鴿網等物在被告駕駛之車上查獲等情，堪以採信。
    至於被告雖辯稱係由新竹前來宜蘭訪友，而白色之漁網係用來網魚所用云云，然
    查被告在警訊中供稱當日係準備在海邊抓竹雞（警訊卷），又被告嗣於偵查中供
    稱其友人「吳志成」住在外澳（偵查卷第十五頁），惟又始終無法舉出「吳志成
    」之住址以供查證，且被告於清晨時段前往頭城外澳段海邊，若係為網魚，其又
    無漁船，亦無旁人相助，則如何以扣案之漁網獨自在海邊網魚，顯有可疑，故被
    告所辯無非畏罪卸飾之詞，不足採信。本件事證明確，被告之犯行堪以認定。
二、核被告所為，係犯刑法第三百二十條第一項之罪。被害人之賽鴿業已遭被告架設
    之鴿網網住，業已歸於被告實力支配之下，自屬既遂。
三、原判決以被告罪證明確，予以論科，固非無見。惟查原判決已經認定本案查扣有
    鴿網、網線、繩索、接線頭等物，然對該等扣案物品是否為被告所有，與被告之
    前開犯行有無關聯，以及應否宣告沒收，完全未予說明，理由已嫌不備；又卷附
    之現場照片共有十三張，原判決誤為十一張，亦與卷內證據資料不盡適合。被告
    仍執陳詞提起上訴，否認犯罪，雖無理由，然原判決既有可議，自屬無法維持，
    應由本院將原判決撤銷，另為適法之諭知。爰審酌被告之素行，竊取賽鴿之手段
    、其智識程度、犯罪所生危害等一切情狀，量處如主文第二項所示之刑，並諭知
    易科罰金之折算標準。
四、扣案之塑膠鴿網二張（黑色、白色各乙張）、繩索二綑、網線六捲、接頭線二條
    ，係被告所有，供犯罪所用及供犯罪預備之物，均依法宣告沒收。其餘扣案之鋸
    子乙支，無法證明與被告之前開竊盜犯行有何關聯，自不得宣告沒收，併此記明
    。
五、被告經合法傳喚，無正當之理由不到庭，爰不待其陳述，逕行判決。
據上論斷，應依刑事訴訟法第三百六十九條第一項前段、第三百六十四條、第二百九
十九條第一項前段、第三百七十一條、刑法第三百二十條第一項、第四十一條第一項
前段、第三十八條第一項第二款、罰金罰鍰提高標準條例第一條前段、第二條，判決
如主文。
本案經檢察官周志榮到庭執行職務。
中      華      民      國    九十二    年      一      月      七      日
                              臺灣高等法院刑事第二十三庭
                                  審判長法  官  黃  瑞  華
                                        法  官  雷  雯  華
                                        法  官  宋      祺
右正本證明與原本無異。
不得上訴。
                                        書記官  蔡  慧  娟
中      華      民      國    九十二    年      一      月     十三     日


司法院資訊處製作；財團法人民間司法改革基金會備份。
